【裁判字號】    98,上訴,3474
【裁判日期】    980831
【裁判案由】    違反槍砲彈藥刀械管制條例
【裁判全文】
臺灣高等法院刑事判決                98年度上訴字第3474號
上  訴  人
即  被  告    甲○○
上列上訴人因違反槍砲彈藥刀械管制條例案件，不服台灣桃園地
方法院98年度訴字第220號，中華民國98年7月16日第一審判決（
起訴案號：台灣桃園地法院檢察署97年度偵字第17366號），提
起上訴，本院判決如下：
    主  文
上訴駁回。
    理  由
一、按不服地方法院之第一審判決而上訴者，應向管轄第二審之
    高等法院為之。上訴書狀應敘述具體理由。上訴書狀未敘述
    上訴理由者，應於上訴期間屆滿後20日內補提理由書於原審
    法院，逾期未補提者，原審法院應定期間先命補正。第二審
    法院認為上訴書狀未敘述理由或上訴有第362條前段之情形
    者，應以判決駁回之，但其情形可以補正而未經原審法院命
    其補正者，審判長應定期間先命補正。刑事訴訟法第361條
    、第367條，分別定有明文。所謂不服第一審判決之具體理
    由，必係依據卷內既有訴訟資料或提出新事證，指摘或表明
    第一審判決有何採證認事、用法或量刑等足以影響判決本旨
    之不當或違法，而構成應予撤銷之具體事由，始克當之（例
    如：依憑證據法則具體指出所採證據何以不具證據能力，或
    依憑卷證資料，明確指出所為證據證明力之判斷如何違背經
    驗、論理法則）；倘僅泛言原判決認定事實錯誤、違背法令
    、量刑失之過重或輕縱，而未依上揭意旨指出具體事由，或
    形式上雖已指出具體事由，然該事由縱使屬實，亦不足以認
    為原判決有何不當或違法者（例如：對不具有調查必要性之
    證據，法院未依聲請調查亦未說明理由，或援用證據不當，
    但除去該證據仍應為同一事實之認定），皆難謂係具體理由
    ，俾與第二審上訴制度旨在請求第二審法院撤銷、變更第一
    審不當或違法之判決，以實現個案救濟之立法目的相契合，
    並節制濫行上訴（最高法院97年度臺上字第892號判決參照
    ）。是以上訴人之上訴書狀或補提之上訴理由書，雖有敘述
    上訴理由，惟並未具體敘述第一審判決有上述違法、不當情
    形，即與未敘述具體理由無異，其所為上訴，即不符合上訴
    之法定要件。
二、本件上訴人即被告甲○○不服原判決，於民國（下同）98年
    7月28日提起第二審上訴，其上訴理由略以：(一)原審未予宣
    告被告緩刑，被告將入獄服刑，而被告未滿一歲之稚子將無
    人照料；(二)被告於本件行為時，並無其他犯罪，乃屬初犯，
    僅因同時之他罪，宣告在前，若因此而未能為緩刑宣告，實
    有未洽；(三)又本件被告持有之空氣槍經測試結果，是否確有
    殺傷力亦有疑問，請准賜被告緩刑之宣告云云。
三、本件原審經審理結果，認為：(一)被告明知未經主管機關許可
    ，不得無故持有具殺傷力之空氣槍，竟基於持有具殺傷力空
    氣槍之犯意，於95年間某日，以電腦連接網際網路，以新台
    幣（下同）2,000元至4,000元之價格購得有殺傷力之仿半自
    動之氣動式槍枝1支（槍枝管制編號：桃警鑑000000000號）
    後，未經許可而持有之，在並將該槍枝置放於其位於桃園縣
    桃園市○○路396巷12弄34號住處，嗣於97年7月30日晚間6
    時許，在上開住處為警查獲，並扣得該空氣槍1枝、作為空
    氣槍動力來源之二氧化碳鋼瓶30罐，被告對於在上揭時、地
    持有該空氣槍之犯行坦承不諱，復有扣案之仿半自動之氣動
    式槍枝1支（含供槍枝使用之二氧化碳鋼瓶30個，槍枝管制
    編號：桃警鑑0000000000號）可資佐證。扣案之槍枝經送鑑
    定，認係仿半自動之氣動式槍枝，以握把內填裝小型二氧化
    碳鋼瓶作為發射動力，經以金屬彈丸測試3次後，其中彈丸
    （直徑約4.5mm、重量約0.36ｇ）最大發射速度為138公尺/
    秒，計算其動能為3.43焦耳，換算其單位面積動能為21.56
    焦耳/平方公分，而依據司法院秘書長81年6月11日秘台廳（
    二）字第06985號函，殺傷力的標準為在具威力之適當距離
    以彈丸可穿入人體皮肉層之動能為基準；且依日本科學警察
    之研究結果，彈丸單位面積動能達20焦耳/平方公分，足以
    穿入人體皮肉層，有內政部警政署刑事警察局97年8月6日桃
    警鑑字第0970003927號槍彈鑑定書在卷可稽（見偵卷第106-
    118頁），是被告持有之槍枝具有殺傷力，至堪認定。被告
    之任意性自白與事實相符，事證已甚明確，犯行堪以認定，
    應依法論科；(二)按具殺傷力之空氣槍係槍砲彈藥刀械管制條
    例第4條第1款管制之槍枝，不得製造；被告上揭持有行為，
    係犯槍砲彈藥刀械管制條例第8條第4項之持有空氣槍罪。又
    被告未經許可持有槍枝之行為固無足取，然尚未造成實害，
    觀其犯罪情節尚屬輕微，且其因一時失慮致肇犯行，犯後又
    能坦承犯行，深具悔意，而其所犯之未經許可持有空氣槍罪
    ，法定本刑為3年以上10年以下有期徒刑，併科新臺幣700萬
    元以下罰金，與其犯罪情節相較，實屬情輕法重，客觀上足
    以引起一般同情，顯有堪資憫恕之處，原審認縱處以法定最
    低刑度猶嫌過重，爰依刑法第59條之規定，減輕其刑。爰審
    酌被告無不良素行，亦無犯罪紀錄，明知不得持有空氣長槍
    ，僅因個人平日把玩玩具槍之習慣，及其犯罪後已經坦承犯
    行，表示悔悟之態度等一切情狀，判處有期徒刑一年六月，
    併科罰金新臺幣五萬元，罰金如易服勞役，以新臺幣一仟元
    折算一日。另被告因違反毒品危害防制條例案件，於97年12
    月31日經原審以97年度審訴字第2522號分別判處有期徒刑6
    月及2月，並合併定應執行刑6月確定，有本院被告前案記錄
    表1份可按，被告曾因故意犯罪受有期徒刑以上刑之宣告，
    自不宜宣告緩刑。核原審判決既已詳細記載認定被告犯罪之
    證據及理由，並已依刑法第59條，在適情、適法範圍內行使
    其酌減量刑之裁量權，核無違法或不當之情形，且該槍枝經
    送鑑定確具有殺傷力，亦如前述，又被告曾因故意犯毒品罪
    受有期徒刑以上刑之宣告，自不宜宣告緩刑，原審判決之論
    罪科刑洵無任何違誤。被告上訴理由，仍執前詞漫指質疑槍
    枝之殺傷力，或指摘原審未考量其家庭因素、或未予宣告緩
    刑係屬不當，卻未能具體指摘原判決於認定事實，適用法律
    及量刑等項有何違法或不當，自非屬上訴第二審之具體理由
    ，揆諸上揭意旨，本件上訴顯不合法定程式，應予駁回，並
    不經言詞辯論為之。
據上論斷，應依刑事訴訟法第367條前段、第372條，判決如主文
。
中    華    民    國    98    年    8     月    31    日
                  刑事第十四庭  審判長法  官  陳志洋
                                      法  官  謝靜恒
                                      法  官  梁耀鑌
以上正本證明與原本無異。
如不服本判決，應於收受送達後10日內向本院提出上訴書狀，其
未敘述上訴之理由者並得於提起上訴後10日內向本院補提理由書
（均須按他造當事人之人數附繕本）「切勿逕送上級法院」。
                                      書記官  張淑華
中    華    民    國    98    年    8     月    31    日
附錄：本案論罪科刑法條全文
槍砲彈藥刀械管制條例第8條
未經許可，製造、販賣或運輸鋼筆槍、瓦斯槍、麻醉槍、獵槍、
空氣槍或第4條第1項第1款所定其他可發射金屬或子彈具有殺傷
力之各式槍砲者，處無期徒刑或5年以上有期徒刑，併科新臺幣1
千萬元以下罰金。
未經許可，轉讓、出租或出借前項所列槍枝者，處 5 年以上有期
徒刑，併科新臺幣 1 千萬元以下罰金。
意圖供自己或他人犯罪之用，而犯前二項之罪者，處無期徒刑或
 7 年以上有期徒刑，併科新臺幣 1 千萬元以下罰金。
未經許可，持有、寄藏或意圖販賣而陳列第 1 項所列槍枝者，處
 3年以上10年以下有期徒刑，併科新臺幣700萬元以下罰金。
第 1 項至第 3 項之未遂犯罰之。


司法院資訊處製作；財團法人民間司法改革基金會備份。
